【裁判字號】    97,審易,723
【裁判日期】    970714
【裁判案由】    竊盜
【裁判全文】
臺灣高雄地方法院刑事判決             97年度審易字第723號
公  訴  人  臺灣高雄地方法院檢察署檢察官
被      告  丙○○
                    （另案於台灣高雄監獄執行中）
上列被告因竊盜案件，經檢察官提起公訴（97年度偵字第4891號
），嗣因被告於準備程序進行中就被訴事實為有罪陳述，經告知
簡式審判程序之旨並聽取當事人意見後，本院裁定進行簡式審判
程序並判決如下：
    主  文
丙○○攜帶兇器竊盜，共罪，均累犯，各處有期徒刑捌月，扣
案如附表編號所示T 型扳手貳支沒收。應執行有期徒刑貳年，
扣案如附表編號所示T 型扳手貳支沒收。
    事  實
一、丙○○前因贓物案件，經本院95年度簡字第3393號判決判處
    有期徒刑4 月確定；另涉犯竊盜案件，由本院95年度簡字第
    7084號判決判處有期徒刑3 月確定，復經裁定減刑為有期徒
    刑1 月又15日，並接續前開有期徒刑4 月而為執行，於95年
    8 月5 日縮刑期滿執行完畢。詎其猶不知悛悔，竟分別基於
    意圖為自己不法所有之犯意，先後實施下列犯行：
  (一)97年1 月28日7 時許，行經高雄縣仁武鄉○○路、仁智街交
    岔口之際，因見巨國廣告企業社石玉鳳所有、是時交由甲○○使用之車牌號碼ZH-4632 號自用小貨車（上有大型電瓶1
    只及廣告設備1 組）停放在該址，乃逕以隨身攜帶客觀上足
    以對人之生命、身體、安全構成威脅可作為兇器使用，如附
    表編號所示T 型扳手2 支插入汽車電門加以啟動之方式，
    竊取該部自用小貨車既遂，隨後將該車駛至高雄縣仁武鄉○○路138 號前空地停放。
  (二)又於97年1 月31日23時許，行經高雄縣仁武鄉○○○路384
    巷2 號前，因見丁○○所有車牌號碼JR-7882 號自用小貨車
    （上有鉛塊20台斤及如附表編號所示物品）停放在該址，
    竟同時基於毀損犯意，逕以前開T 型扳手2 支先行接續破壞
    該車車門鎖及座椅，繼而以上述方式竊取該部自用小貨車既
    遂，再將該車駛至國道一號358.3 公里前150 公尺處之涵洞
    停放。嗣於同年2 月1 日10時30分許，為警在高雄縣仁武鄉
    中華村台糖用地產業道路旁尋獲上述ZH-4632 號及JR-7882
    號自用小貨車。
  (三)其後於97年2 月3 日17時許，前往高雄縣仁武鄉○○路100
    號前，同持前開T 型扳手2 支且以上述方式竊取乙○○所有
    車牌號碼4611-MH 號自用小貨車既遂後，亦旋將該車駛至高
    雄縣仁武鄉○○路138 號前空地停放。嗣於同年月4 日4 時
    50分許在前開空地遭警查獲，除當場在4611-MH 號自用小貨
    車內扣得前開如附表編號所示T 型扳手2 支外，更循線前
    往丙○○位於高雄縣仁武鄉竹後村竹門巷120 號住處內查獲
    如附表編號所示物品，進而查悉上情。
二、案經被害人甲○○、丁○○及乙○○等人先後訴由高雄縣政
    府警察局仁武分局報請台灣高雄地方法院檢察署檢察官偵查
    起訴。
    理  由
一、被告丙○○係涉犯刑法第321 條第1 項第3 款加重竊盜既遂
    罪及同法第354 條毀損罪，其法定刑俱為死刑、無期徒刑、
    最輕本刑為3 年以上有期徒刑以外之罪，於準備程序進行中
    被告就被訴事實為有罪陳述，由法官告知簡式審判程序要旨
    並聽取其與公訴人之意見，經被告同意適用簡式審判程序後
    ，本院亦認無不得或不宜改依簡式審判程序進行之處，爰依
    刑事訴訟法第273 條之1 第1 項、第284 條之1 規定裁定進
    行簡式審判程序，合先敘明。
二、上揭犯罪事實，業經證人甲○○、丁○○、乙○○、陳傳德
    及陳玉蘭等人分別於警詢及偵查中證述綦詳，並有贓物認領
    保管單4 份及車籍資料3 紙在卷可稽，復據被告於本院審理
    中坦認上情不諱，足徵其自白確與事實相符，堪予採信。再
    按，刑法第321 條第1 項第3 款攜帶兇器加重竊盜罪係以行
    為人攜帶兇器為其加重條件，此所謂兇器其種類並無限制，
    凡客觀上足對人之生命、身體、安全構成威脅，具有危險性
    之兇器均屬之；且祇須行竊時攜帶此種具有危險性之兇器為
    已足，並不以攜帶之初即有行兇之意圖為必要。查被告係持
    如附表編號所示T 型扳手2 支先後用以竊取被害人車輛，
    且該等扳手長度分別為13公分與7 公分、俱為金屬材質、前
    端經人為方式磨製尖銳、亦可供單手握持一節，除有卷附照
    片1 幀（參見警卷第44頁）可證外，亦據被告當庭供認屬實
    。再佐以該等工具既足以持之插入汽車電門進而啟動車輛，
    倘非質地相當堅硬之物，實難收其效，若用以攻擊人體，勢
    將造成人身傷害。綜此以觀，足認被告所持有前開T 型扳手
    2 支客觀上均可對人之生命、身體、安全構成威脅，具有危
    險性，要屬刑法第321 條第1 項第3 款所定兇器無訛。綜前
    所述，本件事證明確，被告前揭犯行俱堪認定，均應依法論
    科。
三、核被告丙○○所為，各係犯刑法第321 條第1 項第3 款攜帶
    兇器加重竊盜既遂罪；就犯罪事實一(二)部分則另犯同法第35
    4 條毀損罪。承前所述，被告就犯罪事實一(一)、(二)所示犯行
    業已該當刑法第321 條第1 項第3 款所定加重條件，是公訴
    意旨指稱被告就此部分僅構成普通竊盜既遂罪嫌云云，於法
    容有未恰，惟二者基本社會事實仍屬同一，應在原起訴範圍
    內變更其起訴法條。又被告就犯罪事實一(二)所犯加重竊盜既
    遂罪與毀損罪二者間非僅犯罪時間高度重疊，客觀上足堪認
    為屬於法律上一行為，且主觀上亦係基於同一犯罪計畫而緊
    接實施之犯行，縱令我國刑法業已刪除牽連犯之規定，然為
    避免對於行為人造成過度評價之不當，本院遂認仍應成立想
    像競合而從一重論以加重竊盜罪即為已足。從而公訴意旨雖
    漏未就毀損罪併予提起公訴，然此部分既與犯罪事實一(二)所
    示加重竊盜有罪部分具有裁判上一罪關係，仍應為本件起訴
    效力所及。另被告先後3 次實施加重竊盜既遂犯行，彼此間
    犯意個別且行為互殊，應予分論併罰。再者，被告前因贓物
    、竊盜等案件，先後經法院判決有罪確定，於95年8 月5 日
    縮刑期滿執行完畢一節，業如前述，並有台灣高等法院被告
    前案記錄表1 件在卷足憑，是其前受有期徒刑執行完畢後，
    5 年內故意再犯本件法定刑為有期徒刑以上之罪，均應論以
    累犯並依法加重其刑。本院審酌被告不思以己力正當謀生，
    反圖不勞而獲，任意竊取他人財物，及其犯罪之動機、目的
    及手段，並兼衡其品行、生活狀況與智識程度，又所竊財物
    價值雖屬非微，然事後尚知坦承全部犯行、態度良好等一切
    情狀，分別量處如主文所示之刑並定其應執行之刑，以資懲
    儆。此外，扣案如附表編號所示前開T 型扳手2 支均為被
    告所有且係供其實施本件犯罪所用之物，爰依刑法第38條第
    1 項第2 款規定併予宣告沒收。至其餘如附表編號所示物
    品雖同為被告所有之物，然參以該等物品既係案發後方始為
    警在被告住處查獲，且據被告先後於警詢及本院審理中供承
    ：該等工具係伊行竊得手後，持以拆卸ZH-4632 號自用小貨
    車上廣告設備所用，並非用以實施前述3 次竊盜犯行等語屬
    實，從而該等工具既與被告前揭加重竊盜犯行不生直接關連
    ，遂不予宣告沒收，附此敘明。
據上論斷，應依刑事訴訟法第273 條之1 第1 項、第299 條第1
項前段、第300 條，刑法第321 條第1 項第3 款、第354 條、第
55條、第47條第1 項、第51條第5 款、第38條第1 項第2 款，刑
法施行法第1 條之1 ，判決如主文。
中    華    民    國    97    年    7     月    14    日
                  刑事第七庭  法  官 陳明呈
以上正本證明與原本無異。
如不服本判決應於收受本判決後10日內向本院提出上訴書狀，並
應敘述具體理由，如未敘述上訴理由者，應於上訴期間屆滿後20
日內補提理由書狀於本院（均須按他造當事人之人數附繕本）「
切勿逕送上級法院」。
中    華    民    國    97    年    7     月    16    日
                              書記官 林明忠
附錄本判決論罪科刑之法條：
中華民國刑法第321條
犯竊盜罪而有左列情形之一者，處6 月以上、5 年以下有期徒刑
：
  一、於夜間侵入住宅或有人居住之建築物、船艦或隱匿其內而
      犯之者。
  二、毀越門扇、牆垣或其他安全設備而犯之者。
  三、攜帶兇器而犯之者。
  四、結夥三人以上而犯之者。
  五、乘火災、水災或其他災害之際而犯之者。
  六、在車站或埠頭而犯之者。
前項之未遂犯罰之。
附表：
┌──┬─────────────┬─────────────────┐
│編號│扣案物品名稱、數量        │                沒收依據          │
├──┼─────────────┼─────────────────┤
│  │T型扳手2支                │係被告所有供施用本件竊盜犯行所用之│
│    │                          │物，依刑法第38條第1項第2款規定沒收│
├──┼─────────────┼─────────────────┤
│  │白鐵圓形杯子1只、十字形與 │係被害人丁○○遭竊之物，不予沒收  │
│    │一字形起子各1 支          │                                  │
├──┼─────────────┼─────────────────┤
│    │大型開口扳手1 支、小型開口│無從證明與被告本件竊盜犯行相涉、爰│
│  │扳手6 支、鉗子1 支、圓形扳│不予宣告沒收                      │
│    │手1 支、活動扳手1 支、自製│                                  │
│    │T 型起子3 支及手電筒1 支  │                                  │
└──┴─────────────┴─────────────────┘


司法院資訊處製作；財團法人民間司法改革基金會備份。
